臺灣屏東地方法院刑事判決　　　　　　　 100年度易字第29號
公　訴　人　臺灣屏東地方法院檢察署檢察官
被　　　告　黃薰霆
上列被告因竊盜案件，經檢察官提起公訴（99年度偵字第10804
號），嗣因被告就被訴事實為有罪之陳述，經本院裁定適用簡式
審判程序審理，判決如下：
    主  文
黃薰霆共同犯踰越安全設備竊盜罪，累犯，處有期徒刑拾月。
    事  實
一、黃薰霆前因竊盜、違反毒品危害防制條例等案件，分別經法
    院判刑4 月、10月、4 月、4 月、6 月、6 月確定，前2 罪
    經定應執行刑為有期徒刑1 年，後4 月則經定應執行刑為有
    期徒刑1 年3 月確定，經合併執行後，嗣於民國99年1 月28
    日縮短刑期假釋出監，假釋期間於99年4 月7 日期滿，所餘
    刑期內未經撤銷假釋，其未執行之刑，以已執行論。詎仍不
    知悔改，竟與真實姓名年籍不詳、綽號「小美」之成年女子
    ，共同基於意圖為自己不法所有及竊盜之犯意聯絡，於99年
    12月1 日下午4 時許，由黃薰霆駕駛車牌號碼6K-4570 號自
    用小貨車搭載「小美」，至屏東縣竹田鄉○○村○○路段（
    農地西勢段0000-0000 號），從上址圍籬鐵絲網下之排水溝
    ，鑽越進入盧罔所有之豬舍（非住宅亦非有人居住之建築物
    ）內，徒手竊取豬舍內盧罔所有之鐵製飼料桶1 個（價值約
    新臺幣〈下同〉2,600 元）、鋼製輸送帶2 條（價值約6 萬
    9,000 元），得手後將鐵製飼料桶1 個及鋼製輸送帶1 條置
    於豬舍圍籬鐵絲網外之馬路上，另鋼製輸送帶1 條置於豬舍
    圍籬鐵絲網上，準備將上開贓物置於上開自用小貨車離開之
    際，適為盧罔及路人林協政、林協成當場發覺圍捕及報警，
    「小美」則趁機逃逸，嗣經警到場查獲，並扣得上開鐵製飼
    料桶1 個及鋼製輸送帶2 條（業經盧罔領回）。
二、案經盧罔訴由屏東縣政府警察局潮州分局報告臺灣屏東地方
    法院檢察署檢察官偵查起訴。
    理  由
一、按本件被告所犯係死刑、無期徒刑、最輕本刑為3 年以上有
    期徒刑以外之罪，其於準備程序就被訴事實為有罪之陳述，
    經本院告知簡式審判程序之旨，並聽取其與公訴人之意見後
    ，認無不得或不宜改依簡式審判程序進行之情事，依刑事訴
    訟法第273 條之1 第1 項規定，當庭裁定本件行簡式審判程
    序，合先敘明。
二、上揭犯罪事實，業據被告於本院審理中坦承不諱，此外並有
    告訴人盧罔之指訴及證人林協成、林協政之證述、扣押筆錄
    、扣押物品目錄表、贓物認領保管單、現場照片8 張等，足
    認被告前揭自白與事實相符，本案事證明確，被告犯行堪以
    認定。
三、被告行為後，刑法第321 條已於100 年1 月26日修正公布，
    ，並於同年月28日生效施行。修正後同法第321 條規定之法
    定本刑為6 月以上、5 年以下有期徒刑，得併科新臺幣10萬
    元以下罰金，與修正前規定處6 月以上、5 年以下有期徒刑
    比較，修正後刑法第321 條第1 項之規定並未較有利於行為
    人，自應適用修正前刑法第321 條第1 項之規定。
四、按刑法第321 條第1 項第2 款所謂安全設備，係指依社會通
    常觀念足認為防盜之設備而言；本案被告係從豬舍外鐵絲網
    圍籬下爬越進入，而上開鐵絲網係設置於豬舍外，具有一定
    高度，有卷附現場照片在卷可憑，該鐵絲網依社會通常觀念
    顯為防盜之安全設備甚明，是核被告所為，係犯修正前刑法
    第321 條第1 項第2 款之踰越安全設備竊盜罪嫌。被告與真
    實姓名年籍不詳、綽號「小美」之成年女子間，有犯意之聯
    絡及行為之分擔，應論以共同正犯。又被告有事實欄所列前
    揭犯罪前科紀錄，有臺灣高等法院被告前案紀錄表可稽，被
    告受有期徒刑之執行完畢，五年以內故意再犯本件有期徒刑
    以上之罪，構成累犯，應依刑法第47條第1 項規定加重其刑
    。爰審酌被告正值壯年，不思以正當方式賺取金錢，竟與他
    人共同以踰越安全設備竊盜方式為之，侵害他人財產安全及
    危害社會治安，所為實不足取，其行為並構成累犯應加重其
    刑，惟被告所竊得之財物業經發還被害人，及被告已坦承犯
    行，犯後態度尚可，並兼衡其素行、犯罪動機、目的、手段
    、經濟狀況及智識程度等一切情狀，量處如主文所示之刑，
    以示懲儆。
五、起訴書雖以被告前已多次犯竊盜罪，有刑案資料查註紀錄表
    1 份附卷可參，又再犯本件竊盜罪，足見被告具有犯罪之習
    慣，仍不思改過遷善，其品性惡劣，僅藉刑之執行實不足以
    徹底根絕惡性，請依竊盜犯贓物犯保安處分條例第3 條之規
    定，併予諭知應於刑之執行前令入勞動場所強制工作，以遷
    其惡習云云。惟查竊盜犯贓物犯保安處分條例第2 條第4 項
    規定：「應執行之刑未達一年以上者，不適用本條例。」，
    本案被告所犯僅為1 罪，而經本院審酌上開各項量刑因素後
    ，已認本案處被告有期徒刑10月為適當，則被告應執行之刑
    既未逾1 年，自無從如起訴書所載另為被告應付強制工作之
    諭知，並予述明。
據上論斷，應依刑事訴訟法第273 條之1 第1 項、第299 條第1
項前段，刑法第2 條第1 項、第28條、第321 條第1 項第2 款（
修正前）、第47條第1 項，判決如主文。
本案經檢察官劉昀到庭執行職務。
中    華    民    國   100    年    2     月    25    日
                  刑事第二庭    法  官  黃紀錄
以上正本證明與原本無異。
如不服本判決應於收受判決後10日內向本院提出上訴書狀，並應
敘述具體理由；其未敘述上訴理由者，應於上訴期間屆滿後20日
內向本院補提理由書（均須按他造當事人之人數附繕本）「切勿
逕送上級法院」。
中    華    民    國   100    年    2     月    25    日
                                書記官  戴仲敏